# 求助陈版可转债债权人计量

提问人：hlbread 时间：2019-06-12 22:29:46
求助陈版，请问可转债的债权人在初始计量时，可以将债权部分和转换行权的权利进行分拆计量吗？比如债权部分是获取固定收益，对应计入摊余成本，转股权利以公允价值进行计量？

回答人：chenyiwei
首先应区分该项可转债中的转股权能否分离交易。
1 、如果不能分离交易，则：
（ 1 ）如果投资人尚未执行 2017 年修订后的新金融工具准则的，则投资人可以选择将其中的嵌入衍生工具分拆，分别作为一项普通债券投资（如持有至到期投资）和一项衍生金融资产核算；也可以选择不分拆而整体指定为一项以公允价值计量且其变动计入损益的金融资产。
（ 2 ）如果投资人已执行新金融工具准则的，则只能整体指定为一项以公允价值计量且其变动计入损益的金融资产。
2 、如果可以分离交易的，则在新老金融工具准则下，均应分拆为两项独立的金融工具，分别确定其分类和会计后续计量模式。